# 合并现金流附表的勾稽特殊情况

提问人：茶前饭后 时间：2018-01-22 10:55:00
请教版主，合并报表现金流附表的勾稽里面依次为，净利润-少数股东损益+......，因为假若整个合并不抵消任何东西，按照公式来理解的话，少数股东损益是与先进流附表没有什么勾稽关系的，即便是有项目抵消，但从公式上来理解话似乎也毫无关系，还望版主指点。

回答人：chenyiwei
合并现金流量表中，间接法调节的起点是包含归母净利润和少数股东损益在内的净利润，所以不用再单独考虑将少数股东损益加回。
你看到可能是以前老制度下的做法，老制度下的调节表中是有少数股权损益这一项的。